【裁判字號】    89,交上訴,829
【裁判日期】    890803
【裁判案由】    公共危險
【裁判全文】
臺灣高等法院臺南分院刑事判決         八十九年度交上訴字第八二九號 Ｃ
      上  訴  人
      即  被  告  甲  ○  ○
      選任辯護人  莊  美  貴  律師
右上訴人因公共危險案件，不服臺灣臺南地方法院八十九年度交訴字第一四八號中華
民國八十九年五月二十九日第一審判決（起訴案號：臺灣臺南地方法院檢察署八十九
年度偵字第一八三三號），提起上訴，本院判決如左：
      主      文
上訴駁回。
      事      實
一、甲○○於民國八十二年間，曾犯重利罪，經最高法院判處有期徒刑八月確定，於
    八十六年十一月十五日執行完畢，復於八十八年十二月二十六日二十二時許，駕
    駛車號Ｄ三─一三六一號自用小客貨車，自台南市○○路鹽水溪橋北向南往台南
    縣仁德鄉方向行駛，途經台南市○○○路與文賢路口時，不慎撞及當時於該處執
    行交通勤務之員警乙○○，致乙○○右小腿挫傷，（傷害部分未經告訴），詎甲
    ○○非但未下車察看乙○○傷勢，反而駕車逃逸，至台南市○○路與西和路口，
    因車輛故障，將汽車停放於該處，轉搭計程車回家，嗣警通知其到案說明，方承
    認肇事。
二、案經台南市警察局第五分局報請臺灣臺南地方法院檢察署檢察官偵查起訴。
      理      由
一、訊據上訴人即被告甲○○固坦承於上揭時、地有駕車撞及當時於該處執行交通勤
    務之員警乙○○，並即駕車離去之事實，惟辯稱：係當時警員乙○○向伊比手勢
    ，伊以為是叫伊開走云云。經查，上開犯罪事實業據被害人乙○○指訴綦詳，並
    有道路交通事故調查報告表、驗斷證明書、台南市警察局第五分局立人派出所勤
    務分配表、台南市警察局舉發違反道路交通事件通知單各一紙（以上均為影本）
    及現場及汽車相片共六幀在卷可稽，被告於警訊及偵查中對誤以為係受傷員警乙
    ○○要伊離去之有利事實均未提及，並於警訊及偵查中均供述係因肇事後無駕照
    ，怕被開罰單，所以將車駛離現場等語。嗣經檢察官以公共危險罪嫌提起公訴後
    於審理中始辯稱係誤以為被害人揮手示意其離去云云，顯係事後畏罪卸責之詞，
    被害人雖於本院審理時證稱伊以手勢指示被告將車停靠路邊，因離被告車很近，
    也有可能誤會伊比手勢是要他離去云云，應屬事後雙方和解後護之詞，不足為
    被告有利之證據，本件事證明確，被告犯行洵堪認定。其請求勘驗警訊錄音帶核
    無必要。
二、核被告駕駛動力交通工具肇事，致人受傷而逃逸，係犯刑法第一百八十五條之四
    公共危險罪。又被告前於八十二年間，曾犯重利罪，經最高法院判處有期徒刑八
    月確定，於八十六年十一月十五日執行完畢，有本院被告全國前案紀錄表在卷足
    憑，其於五年之內再犯本件有期徒刑以上之罪，為累犯，應依法加重其刑。
三、原審適用刑法第一百八十五條之四，第四十七條，審酌被告犯罪之動機、目的、
    手段、其品性及智識程度、犯罪所生之危害及犯罪後態度尚稱良好等一切情狀，
    量處有期徒刑九月以資懲儆，核其認事用法俱無不合，量刑亦稱妥適，被告上訴
    意旨否認有駕車肇事致人受傷後逃逸之故意云云，為無理由，應予駁回。
據上論斷，應依刑事訴訟法第三百六十八條，判決如主文。
本案經檢察官楊治宇到庭執行職務。
中    華    民    國      八十九      年      八      月      三        日
                                  臺灣高等法院臺南分院刑事第二庭
                                      審判長法官  游    明    仁
                                            法官  陳    清    溪
                                            法官  蘇    重    信
右正本證明與原本無異。
如不服本判決，應於判決送達後十日內向本院提出上訴狀，其未敘述理由者並應於提
出上訴狀後十日內向本院補提理由書（應附繕本)。
                                     法院書記官  李    珍    鳳
中    華    民    國      八十九      年      八      月      四        日
附錄法條：
刑法第一百八十五條之四：駕駛動力交通工具肇事，致人死傷而逃逸者，處六月以上
                        五年以下有期徒刑。


司法院資訊處製作；財團法人民間司法改革基金會備份。
